# 请教陈版和各位大神，关于以投资形式，实质借款的问题

提问人：leung1133 时间：2019-03-09 16:36:31
举例子：A 企业跟B 银行签订投资协议，银行以一定资金对企业进行投资，合同约定，企业以固定金额分期进行回购股权，并约定按照固定的投资收益率，企业定期支付利息（至回购股权完毕）。经网上查询，感觉这种情况跟“明股实债” 相似，但由于本人知识浅薄，在此请教陈版和各位大神，此类事项属于什么情况？在企业的角度，怎样才是正确的账务处理？谢谢。

回答人：chenyiwei
可以认为是取得借款和还本付息。具体的账务处理取决于是否直接由本企业承担还本付息的义务。类似案例可参考《瑞华研究 2010 ～ 2016 汇编》之“问题 4-1-49（接受 “明股实债” 投资的会计处理问题）”。